臺灣桃園地方法院小額民事判決
111年度壢小字第1642號
原      告  凱基商業銀行股份有限公司


法定代理人  龐德明  
訴訟代理人  曹逸晉  
被      告  卜素珍  
上列當事人間請求清償債務事件，本院於民國111年10月17日言
詞辯論終結，判決如下：
　　主    文
一、被告應給付原告新臺幣（下同）88,761元，及其中88,153元
    自民國111年3月31日起至清償日止，按週年利率16%計算之
    利息，每次違約狀態最高連續收取期數為9期，自第10期後
    應回復依原借款利率7.99%計收遲延期間之利息。
二、訴訟費用1,000元由被告負擔。
三、本判決得假執行。
    理  由  要  領
一、按民事訴訟法第436條之8第1項規定：「關於請求給付金錢
    或其他代替物或有價證券之訴訟，其標的金額或價額在新台
    幣十萬元以下者，適用本章所定之小額程序。」同法第436
    條之18規定：「判決書得僅記載主文，就當事人有爭執事項
    ，於必要時得加記理由要領。」
二、原告主張
（一）被告前向原告申辦現金卡使用，約定借款期間自104年9月
      24日起至105年9月24日止，借款額度為20萬元，被告得憑
      上開現金卡自行於自動化服務設備提領款項，借款利率以
      週年利率7.99%計算，若有任何一期未按期清償時，視為
      全部到期，應自繳款截止日之翌日起至清償日止，按週年
      利率16%計算遲延利息，每次違約狀態最高連續收取期數
      為9期，自第10期後應回復依原借款利率7.99%計收遲延期
      間之利息。且如有任何一期未按期清償時，視為全部到期
      。
（二）詎被告未依約清償，依約定借款視為全部到期，並喪失期
      限利益，原告自得請求被告清償剩餘未償之款項88,761元
      （其中本金為88,153元、利息為608元），原告迭經催討
      ，被告均置之不理。爰依消費借貸之法律關係提起本件訴
      訟等語。並聲明：被告應給付原告88,761元，及其中88,1
      53元自111年3月31日起至清償日止，按週年利率16%計算
      之利息，每次違約狀態最高連續收取期數為9期，自第10
      期後應回復依原借款利率7.99%計收遲延期間之利息。
三、被告答辯
　　其於111年4月間，已向臺灣臺北地方法院聲請更生，目前尚
    未開始協商等語。
四、是依上揭規定，以下僅就被告是否已經法院裁定開始更生或
    清算？記載理由要領如下：
（一）按消費者債務清理條例第28條之規定：「對於債務人之債
      權於法院裁定開始更生或清算程序前成立者，為更生或清
      算債權。前項債權，除本條例別有規定外，不論有無執行
      名義，非依更生或清算程序，不得行使其權利。」亦即法
      院裁定開始更生或清算程序後，債權人始不得對債務人開
      始或繼續訴訟程序，然在法院尚未裁定開始更生或清算程
      序前，債權人對債務人之訴訟，並不受限制。
（二）查被告雖辯稱其已聲請更生等語（見本院卷第27頁反面第
      6行）。然迄至本院言詞辯論終結前，被告尚未經法院裁
      定開始更生或清算，有消債破產事件公告查詢結果在卷可
      參（見本院個資卷），且被告亦未提出任何證據證明其已
      經法院裁定開始更生或清算，是依上揭規定，原告提起本
      件訴訟，應屬適法，則被告前揭所辯，並不可採。惟如嗣
      後被告經法院裁定開始更生或清算，原告仍應依更生或清
      算程序行使其權利，併此敘明。　　
五、綜上所述，原告依消費借貸之法律關係，請求被告應給付原
    告88,761元，及其中88,153元自111年3月31日起至清償日止
    ，按週年利率16%計算之利息，每次違約狀態最高連續收取
    期數為9期，自第10期後應回復依原借款利率7.99%計收遲延
    期間之利息，為有理由，應予准許。
六、本件原告勝訴部分係依民事訴訟法第436條之8適用小額訴訟
    程序所為之判決，應就被告敗訴部分，依同法第436條之20
    規定，依職權宣告假執行。
七、本件事證已臻明確，兩造其餘之攻擊防禦方法及所提證據，
    於判決結果不生影響，爰不一一論列，併此敘明。
八、訴訟費用負擔之依據：民事訴訟法第78條。並依職權確定訴
    訟費用額如主文第2項所示。
中　　華　　民　　國　　111 　年　  11　　月　　 4　　日
                  中壢簡易庭      法  官  周仕弘
以上為正本係照原本作成。
如不服本判決，應於送達後20日內，向本院提出上訴狀並表明上
訴理由，如於本判決宣示後送達前提起上訴者，應於判決送達後
20日內補提上訴理由書（須附繕本）。
如委任律師提起上訴者，應一併繳納上訴審裁判費。
中　　華　　民　　國　　111 　年　  11　　月　　 4　　日
                                  書記官  巫嘉芸
附錄：
一、民事訴訟法第436條之24第2項：
    對於小額程序之第一審裁判上訴或抗告，非以其違背法令為
    理由，不得為之。
二、民事訴訟法第436條之25：
    上訴狀內應記載上訴理由，表明下列各款事項：
    （一）原判決所違背之法令及其具體內容。
    （二）依訴訟資料可認為原判決有違背法令之具體事實。